【裁判字號】    98,抗,36
【裁判日期】    980331
【裁判案由】    強制執行
【裁判全文】
臺灣高等法院民事裁定                    98年度抗字第36號
抗  告  人  杜拜資產管理股份有限公司
法定代理人  甲○○
上列抗告人因與相對人乙○○間清償債務強制執行事件，對於中
華民國97年11月25日臺灣臺北地方法院97年度執字第84053號裁
定，提起抗告，本院裁定如下：
    主  文
抗告駁回。
抗告訴訟費用由抗告人負擔。
    理  由
一、抗告人主張：伊以台灣高雄地方法院（下稱高雄地院）96年
    度促字第56383號支付命令及確定證明書為執行名義，聲請
    對相對人為強制執行。伊係自原債權人業欣財信管理股份有
    限公司（下稱業欣財信公司）受讓其對相對人之債權，伊為
    強制執行法第4條之2第1項第1款所稱之繼受人。債權讓與不
    以債務人之承諾為必要，縱未通知債務人，亦不妨礙債權讓
    與發生效力。伊對相對人聲請強制執行，待原執行法院核發
    移轉命令並寄達扣薪命令於第三人新加坡商帝國煙草股份有
    限公司時，已足使債務人即相對人知有債權讓與之事實，兼
    有通知之效力，伊檢具債權讓與聲明書，聲請續行強制執行
    ，應屬合法。原法院以伊未將債權讓與合法通知相對人為由
    ，裁定駁回伊所為強制執行聲請及聲明異議，尚有未合，爰
    聲明廢棄原裁定云云。
二、按債權之讓與，非經讓與人或受讓人通知債務人，對於債務
    人不生效力，民法第297條第1項前段定有明文。換言之，債
    權之讓與，須在債務人已受讓與通知，對債務人發生效力後
    ，債權之受讓人始得對債務人主張債權；在對債務人為讓與
    通知前，受讓人尚不得以強制執行程序對債務人主張債權。
    又依強制執行法第4條之2規定，債權受讓人主張其為執行名
    義效力所及之人而聲請強制執行，自應證明其已得對債務人
    主張執行名義所表彰之債權，此為強制執行程序開始之要件
    ，故在債務人受債權讓與之通知前，受讓人不得對之聲請開
    始強制執行程序。
三、經查抗告人主張伊自業欣財信公司受讓對於相對人之債權，
    固據其提出高雄地院96年度促字第56383號支付命令及確定
    證明書、債權讓與聲明書、原法院96年12月21日北院隆96執
    丁字第25095號執行命令為證；惟其並未對相對人為債權讓
    與之通知，其與業欣財信公司間所為之債權讓與對於相對人
    尚不生效力，原法院因而限期命抗告人補正已將債權讓與合
    法通知相對人之證明文件，並無不合；抗告人就原法院所為
    前開執行程序聲明異議，為不足採。又抗告人未遵期補正已
    將債權讓與合法通知相對人之證明文件，自不得對相對人開
    始強制執行程序。原法院以抗告人未補正強制執行程序之合
    法要件，裁定駁回抗告人之聲明異議及強制執行之聲請，並
    無不合。抗告意旨指摘原裁定不當，聲明廢棄，為無理由。
四、據上論結，本件抗告為無理由，依強制執行法第30條之1，
    民事訴訟法第495條之1第1項、第449條第1項、第95條、第
    78條，裁定如主文。
中    華    民    國    98    年    3     月    31    日
                  民事第八庭
                        審判長法  官  劉勝吉
                              法  官  滕允潔
                              法  官  鄭威莉
正本係照原本作成。
不得抗告。
中    華    民    國    98    年    3     月    31    日
                              書記官  李垂福


司法院資訊處製作；財團法人民間司法改革基金會備份。
